【裁判字號】    89,訴,2639
【裁判日期】    900517
【裁判案由】    違反著作權法
【裁判全文】
臺灣高雄地方法院刑事判決                        八十九年度訴字第二六三九號
    公  訴  人  臺灣高雄地方法院檢察署檢察官
    被      告  乙○○
右列被告因違反著作權法案件，經檢察官提起公訴（八十九年度偵字第一五三四號
），本院判決如左：
    主  文
本件公訴不受理。
    理  由
一、公訴意旨係以：被告係設於高雄市○○區○○路二三號「綠世界網際網路」之
    負責人，其明知「退魔傳說」電腦遊戲軟體係科技有限公司享有著作財產權之著
    作物，並專屬授權智冠科技股份有限公司授權亞資科技股份有限公司發行，竟於
    未得上開著作財產權人同意之情形下，意圖出租該電腦遊戲軟體，而於民國八十
    九年三月中旬自網路重製灌錄上開遊戲軟體於該店內之主機硬碟後，並連線至該
    店內二十台電腦子機，復基於概括之犯意，在上址以每小時新台幣三十元之代價
    ，連續出租予不特定人遊樂，而侵害著作權人公司之著作財產權，嗣於同年六月
    三十日下午四時三十分許，在前址為警查獲，並扣得電腦伺服器一台、電腦二十
    台、顯示器二十台、鍵盤二十個等語。
二、公訴人雖以被告係犯著作權法第九十四條、第九十三條第三款、第八十七條第二
    款、第九十一條第二項起訴，惟訊據被告始終否認扣得電腦主機內重製灌錄有「
    退魔傳說」電腦遊戲軟體，辯稱：僅編號二這部電腦始有下載該軟體等語，而查
    獲時電腦主機、各部電腦是否確實重製有該軟體，經查獲時警員丙○○、甲○○
    到庭證述：當時無法確認哪部電腦有盜版軟體等語甚明，再參之被告於查獲時電
    腦內其餘軟體皆經合法授權，有被告提出之授權書在卷可稽，足認被告並無以之
    為常業之意，被告所辯應堪採信，此外復查無其他積極事證，足認被告有藉之維
    生之事實，是公訴人起訴法條尚有未何，應予變更。
三、按告訴乃論之罪，告訴人於第一審辯論終結前，得撤回其告訴；又告訴經撤回者
    ，法院應諭知不受理之判決，刑事訴訟法第二百三十八條第一項、第三百零三條
    第三款分別定有明文。
四、本件被告因違反著作權案件，經檢察官提起公訴，本院依法變更起訴法條，認被
    告係犯著作權法第九十一條第二項、第九十三條第三款、第八十七條第五款之罪
    。該罪依同法第一百條前段規定須告訴乃論，茲因告訴人智冠科技股份有限公司
    於本院審理中，具狀聲請撤回其告訴，揆諸前開說明，爰逕為諭知不受理之判決
    。據上論斷，應依刑事訴訟法第三百零三條第三款，判決如主文。
中      華      民      國     九十     年      五      月      十七    日
                                  臺灣高雄地方法院刑事第一庭
                                      法  官   郭貞秀
右正本證明與原本無異。
如不服本裁定，應於裁定送達後五日內，向本院提出抗告狀。
                                  書  記  官   黃國忠
中    華    民    國      九十      年      五      月      十八      日


司法院資訊處製作；財團法人民間司法改革基金會備份。
